臺灣板橋地方法院交通事件裁定　　　　　　　　　　九十一年度交聲字第九六二號
　　原處分機關　交通部公路總局臺北區監理所
　　異　議　人
　　即受處分人　甲○○
右列受處分人因違反道路交通管理處罰條例案件，對於交通部公路總局臺北區監理所
九十年三月二十九日北監六字第駕裁四０─六一一五０四號、同所九十一年五月三十
一日北監六字第裁四０─Ｃ00000000號所為之裁決處分（原舉發案號：臺北
市政府警察局八十七年六月一日北市警交〈八五〉Ｃ字第０六一一五０四號、臺北縣
政府警察局九十一年五月八日北縣警交字第Ｃ00000000號），聲明異議，本
院裁定如左：
    主  文
異議駁回。
    理  由
一、原處分意旨略以：(1)異議人即受處分人甲○○於民國（下同）八十七年六月一日
    ，騎乘車牌號碼ＲＦＣ─９０３號輕型機車，行經臺北市○○○路與長安西路交
    岔口之際，因未戴安全帽，由原舉發機關臺北市政府警察局警員當場舉發，嗣移
    由原處分機關交通部公路總局臺北區○○○○○道路交通管理處罰條例第三十一
    條第三項規定，裁處罰鍰新臺幣（下同）五百元，罰鍰限於九十年四月二十八日
    前繳納，如逾期不繳納，自同年月二十九日起易處吊扣駕駛執照一個月，並限於
    同年五月十三日前繳送，如又逾期未繳送，自同年月十四日起易處吊銷，並逕行
    註銷駕駛執照，駕駛執照經吊（註）銷後，自同年五月十四日起一年內不得重新
    考領駕駛執照（九十年三月二十九日北監六字第駕裁四０─六一一五０四號）等
    語。(2)異議人於九十一年四月一日下午一時五十五分許，騎乘車牌號碼ＡＵＶ─
    ２５７號重型機車，行經臺北縣樹林市○○街之際，因持汽車駕駛執照駕駛重型
    機器腳踏車，由原舉發機關臺北縣政府警察局警員當場舉發，嗣移由原處分機關
    ，依道路交通管理處罰條例第二十二條第一項第四款規定，罰鍰一千八百元，罰
    鍰限於九十一年六月三十日前繳納，如逾期不繳納，自同年七月一日起易處吊扣
    駕駛執照二個月，並限於同年月十五日前繳送，如又逾期未繳送，自同年月十六
    日起易處吊銷，並逕行註銷駕駛執照，駕駛執照經吊（註）銷後，自同年七月十
    六日起一年內不得重新考領駕駛執照（九十一年五月三十一日北監六字第裁四０
    ─Ｃ00000000號）等語。
二、異議意旨略以：(1)異議人於九十年四月二日接獲上開九十年三月二十九日北監六
    字第駕裁四０─六一一五０四號裁決書，事後業已結清違規欠費，惟費用結清後
    ，復遭原處分機關註銷異議人之重型機車駕駛執照，爰聲明異議，請求撤銷原處
    分云云。(2)異議人於九十一年四月一日下午一時五十五分許，騎乘車牌號碼ＡＵ
    Ｖ─２５７號重型機車，行經臺北縣樹林市○○街之際，因逆向行駛，遭警當場
    攔停舉發，斯時異議人已將其持汽車駕駛執照駕駛重型機器腳踏車一事告知警員
    ，惟警員僅就異議人逆向行駛之違規事實舉發，嗣異議人亦已繳清該等罰鍰，詎
    事後異議人竟又接獲當日無照駕駛之舉發通知單，進而由原處分機關為上開裁處
    ，殊屬不當，爰聲明異議，請求撤銷原處分云云。
三、經查：
  (1)按道路交通管理處罰條例第八十七條第一項規定：受處分人不服第八條主管機關
    所為之處罰，得於接到裁決之翌日起二十日內，向管轄地方法院聲明異議。本件
    異議人係於民國九十年四月二日收受上開原處分機關九十年三月二十九日北監六
    字第駕裁四０─六一一五０四號裁決書，有掛號郵件收件回執影本一紙在卷可證
    ，惟其遲至九十一年六月十二日始向原處分遞狀提出異議，有申訴狀暨公路局臺
    北區監理所收文章戳一份在卷足憑，其此部分異議既已顯逾法定之二十日異議期
    間，揆諸上開規定，自屬不適法，應予駁回。
  (2)異議人所有之重型機車駕駛執照係由原處分機關自九十一年五月十四日起逕行註
    銷一年，業據異議人具狀陳明在卷，並有上開原處分機關九十一年五月三十一日
    北監六字第裁四０─Ｃ00000000號裁決書、臺北市政府警察局八十七年
    六月一日舉發違反道路交通管理事件通知單影本各一份附卷可稽，且異議人於九
    十一年四月一日下午一時五十五分許，騎乘車牌號碼ＡＵＶ─２５７號重型機車
    ，行經臺北縣樹林市○○街遭警攔停之際，警方當場雖僅就其逆向行駛之違規事
    實舉發，惟嗣經原處分機關發現斯時異議人之重型機車駕駛仍處於吊銷期間內，
    即又函請原舉發機關就其持汽車駕駛執照駕駛重型機器腳踏車之違規事實舉發，
    嗣再由原處分機關依依道路交通管理處罰條例第二十二條第一項第四款規定裁處
    等節，復有原處分機關九十一年五月二日（營）九一─四五三─八─０四０二三
    號函、臺北縣政府警察局九十年四月一日北縣警交字第Ｃ00000000號及
    第Ｃ00000000號舉發違反道路交通管理事件通知單、上開原處分機關九
    十一年五月三十一日北監六字第裁四０─Ｃ00000000號裁決書影本各一
    份在卷可查，參諸異議人亦具狀陳明其當時確係持汽車駕駛執照駕駛重型機車等
    語，自堪認異議人確有道路交通管理處罰條例第二十二條第一項第四款所定之「
    持小型車駕駛執照駕駛重型機器腳踏車」之違規事實，殆無疑問，殊無因執行本
    件舉發勤務之警員未當場就此部分違規事實一併舉發，而產生不同之認定標準，
    異議人所陳上情，尚難謂為有理由，原處分機關據以援引上述規定，對異議人為
    前揭裁罰，並無何等違誤或不當之處，本件此部分異議為無理由，亦應予駁回。
據上論斷，應依道路交通案件處理辦法第十八條、第十九條，裁定如主文。
中      華      民      國      九十一      年     七     月     一     日
                                        臺灣板橋地方法院交通法庭
                                            法  官  王  屏  夏
右正本證明與原本無異。
如不服本裁定應於送達後五日內向本院提出抗告狀。
                                            書記官  楊  璧  華
中      華      民      國      九十一      年     七     月     三     日
